---
title: "Data science project"
output:
  ioslides_presentation: default
  slidy_presentation: default
  beamer_presentation:
    keep_tex: yes
widescreen: yes
---

```{r setup, include=FALSE}
knitr::opts_chunk$set(echo = FALSE)
```

```{r, echo=FALSE, message=FALSE,warning=FALSE} 
library(dplyr)
library(car)
library(ggplot2)
library(plotly)
library(leaflet)
library(tidyverse)
library(FinCal)
library(fmsb)
library(RColorBrewer)
library(scales)
library(hrbrthemes)

library(plotrix)
education<-read.csv("protable_comma.csv",header = T)

# טעינת צבעים
coul <- brewer.pal(3, "BuPu")
colors_border <- coul
colors_in <- alpha(coul,0.7)

protable_comma_t <- as_tibble(education)



```

## זכאות לבגרות ברשויות מקומיות ועיריות
* Lecturer: Dr Lana Daichman

* authors:
* Yehiel Yegudayev 
* Maya Lavi 
* Shani Levi 
* Itamar Shtrum
* Naor Ohana"

הנתונים לקוחים מתוך אתר הלמ"ס
הנתונים נלקחו בשנת 2018 


## סטטיסטיקה תיאורית
```{r fig2, fig.height = 3, fig.width = 3, fig.align = "center",out.width="50%"}
summary(protable_comma_t)
```

## Pie chart: עירייה ~ מועצה מקומית
```{r,echo = FALSE, message=FALSE,out.width="110%"}
##install.packages("plotrix")

Munici_count <- as.integer(count(subset(protable_comma_t, Municipal_status=="Municipality")))
local_count  <- as.integer(count(subset(protable_comma_t, Municipal_status=="local council")))
slices <- c(Munici_count, local_count)

lbls <- c("Municipality", "Local Council")
pie3D(slices,labels=slices,explode=0.1, main="Pie Chart of Municipality Status", col= c("green","blue"))

legend("topright", c("Municipality","Local Council"), cex = 0.7,
       fill = c("green","blue"), bty= "n")

```


## ניתוחים סטטיסטיים על גורמים חינוכיים
* אחוז שטח מוקצה לחינוך מתוך סך שטח שיפוט
* ממוצע תלמידים למורה
* אחוז בעלי תארים מתוך אוכלוסיית גילאים 35-55
* 
## רגרסיה לינארית
בדיקת השפעת בעלי תארים מגיל 35-55 ואחוז מוקצה לחינוך מתוך סך שיפוט על זכאות לבגרות

הנחת המודל

y=β0+β1∗x1+β2∗x2

β0 - חותך

β1,β2 -  קצב השינוי במשתנה

x1 - מסביר. ממוצע של אחוז בעלי תארים בישראל מתוך אוכלוסיית בני 35 עד 55

x2-אחוז מסך כל שטח השיפוט המוקצה להשכלה

y - מוסבר. אחוז מקבלי תעודת בגרות ברשות
השערות

H0:β1=β2

H1:other





---
```{r, echo=FALSE, message=FALSE,warning=FALSE}
linearmodel <- lm(percentage_Bagrut_certificate ~  percentage_degree_holders_age_55.35+Education_area_.percentage, data = education) ##linear regrassion model 

summary(linearmodel)
```

---
P-value<0.05

לכן <div class="blue"> נדחה את השערת האפס</div> ונסיק כי קיים הבדל בין הבתות.

בנוסף,
Adjustes R-square=0.5091

לפי מדד זה, נסיק כי המסבירים מצליחים להסביר כ-50% מההשתנות של אחוז קבלת תעודת הבגרות.

y=59.811+0.657∗x1-2.934∗x2

## גרף על הניתוח הסטטיסטי

```{r, echo=FALSE, message=FALSE,warning=FALSE}
ggplot(education,aes(y=percentage_Bagrut_certificate,x=percentage_degree_holders_age_55.35,color=Education_area_.percentage))+geom_point()+stat_smooth(method="lm",se=FALSE)

```

## שטח מוקצה לחינוך למחוז
```{r, echo=FALSE, message=FALSE,warning=FALSE}
distric_name <- sort(c(unique(education$region)))
precent_of_ed_area <- aggregate(education$Education_area_.percentage, by=list(Name=education$region), FUN = "mean")
Education_area_percentage<-round(c(precent_of_ed_area$x),2)
# Barplot
p<-ggplot(precent_of_ed_area, aes(x=distric_name, y=Education_area_percentage)) + 
  geom_bar(stat = "identity", width=0.7) 
p+geom_text(aes(label=Education_area_percentage),nudge_y =0.2)
```



## t test לממוצע תלמידים למורה בכיתה
Ho:μ1=μ2
 
H1:μ1≠μ2



```{r}

up_median111<-filter(education, Average_students_per_teacher >median(Average_students_per_teacher ))%>%
  select(Average_students_per_teacher , percentage_Bagrut_certificate)
low_median111<-filter(education, Average_students_per_teacher <median(Average_students_per_teacher ))%>%
  select(Average_students_per_teacher , percentage_Bagrut_certificate)
t.test(up_median111,low_median111)
```

## מסקנות מהמבחן הסטטיסטי

p-value>0.05

<div class="red2">
לכן לא נדחה השערת האפס ונסיק כי התוחלות בין שני החציונים שוות
</div>

זאת אומרת, אין השפעה על המצאות בחציון מסויים על אחוז הזכאות לבגרות.




## זכאות לבגרות לפי מחוזות
 
```{r, echo=FALSE, message=FALSE,warning=FALSE} 


bagruiot_by_district <- education %>%
  plot_ly( x = ~ region ,y = ~education$percentage_Bagrut_certificate ,split = ~region, type = 'violin',
           box = list(  visible = T ), meanline = list(visible = T)
  ) %>% 
  layout(  xaxis = list( title = "regions" ),  yaxis = list( title = "bagrut certificate ",
                                                              zeroline = F ))
bagruiot_by_district


```




## Map of tel aviv and center districts
כעת נציג את מחוזות ת"א ומרכז בהם ראינו כי אחוז הזכאות לבגרות הממוצע הגבוה ביותר, כאשר ת"א היא בירת מחוז ת"א ורמלה היא בירת מחוז מרכז ולכן נציגה.


```{r}

district_loc <- leaflet() %>%
  addTiles() %>%  
  addMarkers(lng=c(34.866667,34.78176759999999), lat=c(31.933333,32.0852999), popup="Map center and Tel aviv district")
district_loc  

```



## משתנים דמוגרפיים
:נרצה לבדוק את השפעת המשתנים הבאים על אחוז הזכאות לבגרות

* מאזן הגירה
* מרחק מגבול תל אביב
* צפיפות אוכלוסין

## מבחן פירסון
### נבדוק הקשר בין אחוז הזכאות לבגרות לבין המשתנים הדמוגרפיים

**:ניסוח השערות**

H0:ρ = 0

H1:ρ ≠ 0


##  ?האם יש קשר בין הגירה לזכאות לבגרות
```{r,echo = FALSE, message=FALSE, warning=FALSE}
Bagrut_Percentage<-education$percentage_Bagrut_certificate
Maazan_Hagira<-education$Hgira
cor.test(Maazan_Hagira, Bagrut_Percentage)
```

**:מסקנה**

- (P value < 5%)
-  נדחה את השערת האפס ונסיק כי יש קורצליה בין המשתנים
- ניתן לראות שקיים מתאם חיובי חלש

## ?האם יש קשר בין מרחק מת"א לזכאות לבגרות
```{r,echo = FALSE, message=FALSE, warning=FALSE}
Bagrut_Percentage<-education$percentage_Bagrut_certificate
Distance_from_TLV<-education$Distance_from_TLV
cor.test(Distance_from_TLV, Bagrut_Percentage)
```

**:מסקנה**

- (P value > 5%)
- נקבל את השערת האפס ונסיק כי אין קורצליה בין המשתנים


## האם יש קשר בין צפיפות אוכלוסין לזכאות לבגרות
```{r,echo = FALSE, message=FALSE, warning=FALSE}
Bagrut_Percentage<-education$percentage_Bagrut_certificate
Population_Density<-education$Population_density

cor.test(Population_Density, Bagrut_Percentage)
```


**:מסקנה**

- (P value < 5%)
-  נדחה את השערת האפס ונסיק כי יש קורצליה בין המשתנים
- ניתן לראות שקיים מתאם שלילי חלש




## :תיאור תוצאות מבחן פירסון באמצעות גרפים

```{r,echo = FALSE, message=FALSE, warning=FALSE, fig.ncol = 2, figures-side, fig.show="hold", out.width="50%"}
################ תרשים מכ"מ של מרחק מתל אביב לפי מחוזות#############
region_Names <- sort(c(unique(education$region))) # שליפת שמות האזורים ללא כפילויות


# ספירת ממוצע מרחק מתל אביב לכל מחוז
initial_values <- aggregate(education$Distance_from_TLV, by=list(Name=education$region), FUN = "mean")
values_Distance_from_TLV<-c(initial_values$x) # סידור הערכים בצורת הוקטור הרצוי 

max <- rep(round(max(values_Distance_from_TLV),2),7) # הגדרת ערך מקסימלי לתרשים ומספר חזרות
min <- rep(min(education$Distance_from_TLV),7) # הגדרת ערך מינימלי לתרשים ומספר חזרות


Distance_valuse_to_chart <- data.frame(rbind(max,min,values_Distance_from_TLV)) # איחוד הוקטורים שנשלפו עד כה

colnames(Distance_valuse_to_chart) <- region_Names # הגדרת שמות לתרשים        

radarchart(Distance_valuse_to_chart,title = "מרחק מתל אביב",
           seg = 7,axistype = 2,
           #custom polygon
           pfcol=colors_in ,plwd = 4, plty = 1 ,pcol = "red",  
           #custom the grid
           cglcol="grey", cglty=1, axislabcol="black",cglwd=1,
           #custom labels
           vlcex=1.2 )
####################################################################
##################### תרשים מכ"מ של מאזן הגירה לפי מחוזות ##########

region_Names <- sort(c(unique(education$region))) # שליפת שמות האזורים ללא כפילויות

# ספירת ממוצע מרחק מתל אביב לכל מחוז
initial_values <- aggregate(education$Hgira, by=list(Name=education$region), FUN = "mean")
values_Hgira<-c(initial_values$x) # סידור הערכים בצורת הוקטור הרצוי 

max <- rep(round(max(values_Hgira),2),7) # הגדרת ערך מקסימלי לתרשים ומספר חזרות
min <- rep(min(values_Hgira),7) # הגדרת ערך מינימלי לתרשים ומספר חזרות

Hagira_valuse_to_chart <- data.frame(rbind(max,min,values_Hgira)) # איחוד הוקטורים שנשלפו עד כה

colnames(Hagira_valuse_to_chart) <- region_Names # הגדרת שמות לתרשים        

radarchart(Hagira_valuse_to_chart,title = "מאזן הגירה",
           seg = 7,axistype = 2,
           #custom polygon
           pfcol=colors_in ,plwd = 4, plty = 1 ,pcol = "orange",  
           #custom the grid
           cglcol="grey", cglty=1, axislabcol="black",cglwd=1,
           #custom labels
           vlcex=1.2 )
####################################################################
################ תרשים מכ"מ של צפיפות אוכלוסין לפי מחוזות ##########

region_Names <- sort(c(unique(education$region))) # שליפת שמות האזורים ללא כפילויות

# ספירת ממוצע מרחק מתל אביב לכל מחוז
initial_values <- aggregate(education$Population_density, by=list(Name=education$region), FUN = "mean")
values_Population_density<-c(initial_values$x) # סידור הערכים בצורת הוקטור הרצוי 


max <- rep(round(max(values_Population_density),2),7) # הגדרת ערך מקסימלי לתרשים ומספר חזרות
min <- rep(min(values_Population_density),7) # הגדרת ערך מינימלי לתרשים ומספר חזרות

values_Population_density_to_chart <- data.frame(rbind(max,min,values_Population_density)) # איחוד הוקטורים שנשלפו עד כה

colnames(values_Population_density_to_chart) <- region_Names # הגדרת שמות לתרשים        

radarchart(values_Population_density_to_chart, title = "צפיפות אוכלוסין",
           seg = 7,axistype = 2,
           #custom polygon
           pfcol=colors_in ,plwd = 4, plty = 1 ,pcol = "Green",  
           #custom the grid
           cglcol="grey", cglty=1, axislabcol="black",cglwd=1,
           #custom labels
           vlcex=1.2 )
####################################################################
############### תרשים מכ"מ של אחוז זכאות לבגרות לפי מחוזות #########

region_Names <- sort(c(unique(education$region))) # שליפת שמות האזורים ללא כפילויות

# ספירת ממוצע מרחק מתל אביב לכל מחוז
initial_values <- aggregate(education$percentage_Bagrut_certificate, by=list(Name=education$region), FUN = "mean")
values_percentage_Bagrut_certificate<-round(c(initial_values$x),2) # סידור הערכים בצורת הוקטור הרצוי 


max <- rep(max(values_percentage_Bagrut_certificate),7) # הגדרת ערך מקסימלי לתרשים ומספר חזרות
min <- rep(min(values_percentage_Bagrut_certificate),7) # הגדרת ערך מינימלי לתרשים ומספר חזרות


values_percentage_Bagrut_certificate_to_chart <- data.frame(rbind(max,min,values_percentage_Bagrut_certificate)) # איחוד הוקטורים שנשלפו עד כה
colnames(values_percentage_Bagrut_certificate_to_chart) <- region_Names # הגדרת שמות לתרשים        

radarchart(values_percentage_Bagrut_certificate_to_chart,title = "אחוז הזכאות לבגרות",
           seg = 4,axistype = 2,
           #custom polygon
           pfcol=colors_in ,plwd = 4, plty = 1 ,pcol = "Blue",  
           #custom the grid
           cglcol="grey", cglty=1, axislabcol="black",cglwd=1,
           #custom labels
           vlcex=1.2 )
####################################################################
```




## גרף פיזור נתונים
```{r,echo = FALSE, message=FALSE, warning=FALSE}
Socio_economic_cluster <- sort(c(unique(education$Socio.economic_cluster)))  

region_Names <- sort(c(unique(education$region))) 

region<-education$region

p <- ggplot(education, aes(x = Socio.economic_cluster, y = percentage_Bagrut_certificate))

p+geom_point(aes(color = factor(region)),
                 size = 2)+
                  scale_x_continuous(breaks = seq(1, 10, by = 1))+
                  scale_y_continuous(breaks = seq(0, 100, by = 10))+
                  xlab("אשכול סוציו-אקונומי")+ylab("אחוז זכאות לבגרות")
```




## gg-plot:   אחוז תקציב מוקצה לחינוך ברשות (לפי רבעונים) ~ אחוזי מקבלי תעודת בגרות ברשות
 
```{r,echo = FALSE, message=FALSE,out.width="75%"}
##installed.packages("ggplot2")

grouptable2<- education %>%
  mutate(group_budget=cut(education_budget_percentage,breaks = c(11,23.6,28.2,34.3,52)))

ggplot(grouptable2, aes(x = group_budget, y = percentage_Bagrut_certificate)) +
  geom_jitter(position = position_jitter(width=0.2), alpha=0.25) +
  stat_summary(fun=median, color="red", geom="point", size=2)

```


## t-test: הבדל בין חציונים

בדקנו האם קיים הבדל בין החציון העליון של מאזן הכנסות-הוצאות הפרטי לבין החציון התחתון ביחס לאחוז קבלת תעודת הבגרות
השערות המבחן שלנו הן:

Ho:μ1=μ2
 
H1:μ1≠μ2

```{r}
up_median<-select(filter(education, expenditure_per_capita>median(expenditure_per_capita))
                    ,percentage_Bagrut_certificate,expenditure_per_capita)
low_median<-select(filter(education, expenditure_per_capita<median(expenditure_per_capita))
                     ,percentage_Bagrut_certificate,expenditure_per_capita)
t.test(up_median,low_median)
```
## מסקנות מהמבחן

p-value<0.05

<div class="red2">
לכן נדחה השערת האפס ונסיק כי התוחלות בין שני החציונים אינן שוות
</div>




## QQ-Plot : הכנסה ממוצעת לנפש ~ אחוז תקציב לחינוך ברשות
```{r,echo = FALSE, message=FALSE,out.width="80%"}

library(corrplot)

qqplot(education$education_budget_percentage, education$income_per_capita, plot.it = TRUE,
       xlab = deparse(substitute(budget)),
       ylab = deparse(substitute(income_per_capita)),
       main= "QQ-Plot for linear connection")



```




## רגרסיה ליניארית פשוטה

y=β0+β1∗x1

β0 - חותך

β1 -  קצב השינוי במשתנה

x1 - מסביר. הכנסה ממוצעת לנפש

y - מוסבר. אחוז מקבלי תעודת בגרות ברשות


השערות:

H0:β1=0

H1:β1≠0

## פלט רגרסיה
```{r, out.width="50%"}
linearmode_economy <- lm(education$percentage_Bagrut_certificate ~  education$income_per_capita, data = education) ##linear regrassion model 
summary(linearmode_economy)

```

## גרף מדרגות משתנים כלכליים
```{r,echo = FALSE, message=FALSE,warning=FALSE, include=FALSE}
library(corrplot)
library(tidyverse)
education.corr <- education %>% 
select(Bagrut_p=percentage_Bagrut_certificate,Incom_per_c =income_per_capita, Budget=education_budget_percentage, Expend_p_cap=expenditure_per_capita)
cor(education.corr) # get the correlation matrix
```

```{r,echo = FALSE, message=FALSE,warning=FALSE, out.width="60%"}

corrplot(cor(education.corr), method="number", type="lower", bg="grey")


```

## בדיקת ערך עתידי 

מטרתנו לפתוח תוכנית חיסכון לעשר שנים אשר בסופה נרצה סכום של לפחות 250,000 ש"ח.

כאשר:

* נשקיע ביום הראשון סכום חד פעמי של 100,000 ש"ח.
* בסוף כל שנה נפקיד סכום של 5,000 ש"ח
* ריבית על החיסכון הינה 7%.

נסדוק בתנאים אלה האם נעמוד ביעד: 


```{r}


fv(0.07,10,-100000,-5000,0)

```


הסכום הסופי שנוציא בתום עשר השנים הינו 265,797.4 ש"ח ולכן כן נעמוד ביעד ונפתח תוכנית חיסכון זו.



